ko: 제품 설명서 부분: 카메라 & 광학; 목공 & 목공 프로젝트 계획; 전자기기; 운동 & 피트니스 장비; 가전 제품; 주방 가전; 모델 & 장난감; 사무용품; 전동 공구 & 장비; 차량 서비스; 기타
sv: Produktmanualområde: Kamera & optik; Projektplaner för snickeri & träbearbetning; Elektronik; Tränings- och fitnessutrustning; Hushållsapparat; Köksmaskin; Modell & leksaker; Kontorsmaterial; Elverktyg och -utrustning; Fordonsservice; Annat
hu: Termékkézikönyv témaköre: Kamera és optika; Asztalos és famegmunkálási munkák; Elektronika; Edző-/fitneszfelszerelések; Háztartási gépek; Konyhai gépek; Modellek és játékok; Irodai kellékek; Elektromos szerszám és felszerelés; Járműszerviz; Egyéb
sk-SK: Oblasť návodu na obsluhu produktu: Fotoaparát a optika; Plány stolárskych a drevárskych projektov; Elektronika; Cvičebné a fitness zariadenia; Domáce spotrebiče; Kuchynský spotrebič; Modely a hračky; Kancelárske potreby; Elektrické náradie a vybavenie; Servis vozidiel; Iné
sl-SI: Območje priročnika izdelka: Kamera in optika; Projektni načrti za tesarstvo in obdelavo lesa; Elektronika; Oprema za vadbo in fitnes; Gospodinjski aparat; Kuhinjski aparat; Modeli in igrače; Pisarniški material; Električno orodje in oprema; Servis vozil; Drugo
pt-PT: Área de manual de produto: Câmara e ótica; Planos de projetos de carpintaria e marcenaria; Eletrónica; Exercício e equipamento de fitness; Eletrodoméstico; Eletrodoméstico de cozinha; Modelos e brinquedos; Material de escritório; Ferramentas e equipamentos elétricos; Manutenção de veículos; Outro
fi: Tuotteen manuaalialue: Kamera ja optiikka; Puutyöohjeet; Elektroniikka; Liikunta- ja kuntoilulaitteet; Kodinkoneet; Keittiölaitteet; Pienoismallit ja lelut; Toimistotarvikkeet; Sähkötyökalu ja varusteet; Ajoneuvojen huolto; Muu
lt-LT: Gaminio vadovo sritis: Fotoaparatas ir optika; Dailidžių ir medžio apdirbimo projektų planai; Elektronika; Treniruočių ir mankštos įranga; Buitinė technika; Virtuvės prietaisas; Modeliukai ir žaislai; Biuro reikmenys; Akumuliatoriniai įrankiai ir įranga; Transporto priemonių priežiūra; Kita
el: Τομέας εγχειριδίου προϊόντος: Κάμερα και οπτικά; Σχέδια έργων ξυλουργικής και επιπλοποιίας; Ηλεκτρονικά είδη; Εξοπλισμός γυμναστικής και άσκησης; Οικιακές συσκευές; Συσκευές κουζίνας; Μοντελισμός και παιχνίδια; Προμήθειες γραφείου; Ηλεκτρικά εργαλεία και εξοπλισμός; Σέρβις οχημάτων; Άλλο
tr: Ürün kılavuzu alanı: Kamera ve optik; Marangozculuk ve ağaç işçiliği proje planları; Elektronik; Egzersiz ve fitness ekipmanları; Ev Aletleri; Mutfak Aletleri; Modeller ve oyuncaklar; Büro malzemeleri; Elektrikli alet ve ekipman; Araç hizmeti; Diğer
th: พื้นที่คู่มือผลิตภัณฑ์: กล้องและเลนส์; แผนโครงการงานไม้และช่างไม้; อิเล็กทรอนิกส์; อุปกรณ์ออกกำลังกายและฟิตเนส; เครื่องใช้ภายในบ้าน; เครื่องใช้ในครัว; โมเดลและของเล่น; อุปกรณ์สำนักงาน; เครื่องมือและอุปกรณ์ไฟฟ้า; บริการด้านยานพาหนะ; อื่นๆ
it: Area del manuale prodotti: Fotocamera e dispositivi ottici; Piani per progetti di carpenteria e lavorazione del legno; Elettronica; Attrezzature sportive e fitness; Dispositivo elettrodomestico; Elettrodomestico; Modellini e giocattoli; Forniture per ufficio; Apparecchi e strumenti elettrici; Manutenzione veicoli; Altro
cs: Oblast příručky produktu: Fotoaparát a optika; Tesařské a truhlářské projektové plány; Elektronika; Cvičební a fitness vybavení; Domácí spotřebiče; Kuchyňské spotřebiče; Modely a hračky; Kancelářské potřeby; Elektrické nářadí a zařízení; Servis vozidel; Jiné
ja: 製品マニュアルの分野: カメラ・光学機器; 大工・木工プロジェクト計画; 電子機器; エクササイズ・フィットネス用品; 家電製品; キッチン家電; 模型・おもちゃ; オフィス用品; 電動工具・機器; 車両サービス; その他
hr-HR: Područje priručnika za proizvod: Fotoaparat i optika; Projektni planovi za stolariju i obradu drva; Elektronika; Oprema za vježbanje i fitness; Kućanski aparat; Kuhinjski aparat; Modeli i igračke; Uredski materijal; Električni alat i oprema; Servis vozila; Ostalo
fr: Zone du manuel du produit: Caméra et optique; Plans de charpenterie et de menuiserie; Appareil électronique; Equipements de sport et fitness; Appareils électroménagers; Électroménager de cuisine; Modèle-jouet; Fournitures de bureau; Outils et d'équipements électriques; Service automobile; Autre
pl: Obszar instrukcji produktu: Aparat i optyka; Plany projektów stolarskich i drewnianych; Elektronika; Sprzęt do ćwiczeń i fitnessu; AGD; Urządzenie kuchenne; Modele i zabawki; Artykuły biurowe; Elektronarzędzia i sprzęt; Serwis pojazdu; Pozostałe
ru: Область руководства по эксплуатации продукта: Камера и оптика; Планы проектов по плотницким и столярным работам; Электроника; Оборудование для фитнеса и тренировок; Бытовая техника; Кухонный прибор; Модели и игрушки; Офисные принадлежности; Электроинструмент и оборудование; Обслуживание транспортных средств; Другое
pt-BR: Área do manual do produto: Câmera e óptica; Carpintaria e projetos de marcenaria; Eletrônicos; Exercícios e equipamentos esportivos; Eletrodoméstico; Eletrodomésticos de cozinha; Modelos e brinquedos; Materiais de escritório; Furadeira e equipamento; Serviço de automóveis; Outro
nb: Område for produkthåndbok: Kamera og optikk; Prosjektplaner for snekker- og trearbeider; Elektronikk; Trening- og sportsutstyr; Husholdningsapparater; Kjøkkenapparater; Modeller og leker; Kontormateriell; Elektrisk verktøy og utstyr; Kjøretøyservice; Annen
zh-TW: 產品使用手冊區: 相機和光學元件; 木工施作規劃; 電子器材; 運動/健身器材; 家用電器; 廚房電器; 模型/玩具; 辦公室用品; 動力工具/裝備; 車輛服務; 其他
zh-CN: 产品说明书区域: 相机和光学器件; 木工项目计划; 电子产品; 锻炼/健身设备; 家用电器; 厨房电器; 模型和玩具; 办公用品; 电动工具和设备; 车辆服务; 其他
bg-BG: Област на ръководството на продукта: Камера и оптика; Планове за дърводелски и дървообработващи проекти; Електроника; Упражнения и фитнес оборудване; Домакински уреди; Кухненски уреди; Модел и играчки; Офис консумативи; Електрически инструменти и оборудване; Обслужване на превозни средства; Други
es: Área del manual del producto: Cámara y óptica; Planos para proyectos de carpintería y madera; Electrónica; Equipo de ejercicio y fitness; Electrodomésticos; Electrodomésticos de cocina; Modelos y juguetes; Suministros de oficina; Herramientas eléctricas y equipos; Servicio de vehículos; Otros
da: Produktmanualområde: Kamera og optik; Projektvejledninger til snedker- og træarbejde; Elektronik; Trænings- og fitnessudstyr; Husholdningsapparat; Køkkenudstyr; Model og legetøj; Kontorartikler; Elværktøj og udstyr; Køretøjsserviceeftersyn; Andet
en: Product manual area: Camera & optics; Carpentry & woodworking project plans; Electronics; Exercise & fitness equipment; Household appliance; Kitchen appliance; Model & toys; Office supplies; Power tool & equipment; Vehicle service; Other
nl: Producthandleidingsgebied: Camera en optiek; Plannen voor timmer- en houtbewerkingsprojecten; Elektronica; Trainings- en fitnessapparatuur; Huishoudelijk apparaat; Keukenapparatuur; Model en speelgoed; Kantoorartikelen; Elektrisch gereedschap en apparatuur; Voertuigservice; Andere
vi: Khu vực hướng dẫn sử dụng sản phẩm: Máy ảnh và thiết bị quang học; Kế hoạch dự án chế biến gỗ và đồ gỗ; Thiết bị điện tử; Thiết bị thể dục - thể thao; Thiết bị gia dụng; Thiết bị nhà bếp; Mô hình và đồ chơi; Văn phòng phẩm; Thiết bị và dụng cụ điện; Bảo dưỡng xe; Khác
ro-RO: Domeniul manualului de utilizare: Cameră și componente optice; Planuri de proiecte de tamplarie si prelucrarea lemnului; Electronice; Echipamente pentru exerciții și fitness; Aparat de uz casnic; Aparat de bucătărie; Model și jucării; Rechizite de birou; Unelte și echipamente  electrice; Service auto; Altele
de: Produkthandbuchbereich: Kamera und Optiken; Projektpläne für Zimmerei und Holzarbeiten; Elektronik; Trainings- und Fitnessgeräte; Haushaltsgeräte; Küchengeräte; Modelle und Spielzeuge; Bürobedarf; Elektrowerkzeuge und Geräte; Fahrzeugservice; Sonstiges